臺灣臺北地方法院交通事件裁定　　　　　　　　　　九十三年度交聲字第三五二號
　　原處分機關　臺北市交通事件裁決所
　　異議人即
　　受處分人　　甲○○
右列異議人即受處分人因違反道路交通管理處罰條例案件，對於臺北市交通事件裁決
所中華民國九十三年四月十五日所為之處分（原處分案號：北市裁三字第二二－ＡＣ
Ｕ一二０四一０號），聲明異議，本院裁定如左：
    主  文
異議駁回。
    理  由
一、按道路交通管理處罰條例第三十五條第一項第一款規定，汽車駕駛人，駕駛汽車
    經測試檢定有酒精濃度超過規定標準者，處新臺幣一萬五千元以上六萬元以下罰
    鍰，並當場移置保管其車輛及吊扣其駕駛執照一年。又汽車駕駛人飲酒後其吐氣
　　所含酒精成份超過每公升０．二五毫克以上者，不得駕車，道路交通安全規則第
　  一百十四條第二款亦有明文。
二、本件異議人即受處分人甲○○於民國九十三年三月十三日一時三十五分許，騎乘
    車號ＥＧＰ－五七三號輕型機車，在臺北市○○路○段三百號處，經臺北市政府
    警察局萬華分局員警，以異議人有酒後駕車且酒測值為０‧五一ＭＧ／Ｌ，超過
    規定之標準值０‧二五ＭＧ／Ｌ之違規行為，依違反道路交通管理處罰條例第三
    十五條第一項第一款規定，當場掣單舉發，嗣異議人在應到案日期內向原處分機
    關提出申訴，經原處分機關函請原舉發單位調查結果，仍認異議人有前開酒後駕
    車之違規行為，原處分機關乃依道路交通管理處罰條例第三十五條第一項第一款
    及違反道路交通管理事件統一裁罰基準表規定，於九十三年四月十五日裁處異議
    人罰鍰三萬元，吊扣駕駛執照一年。
三、異議人聲明異議意旨並不否認有在前揭時地為警攔停實施酒測時，所測得呼氣酒
    精濃度值達０‧五一ＭＧ／Ｌ之情形，僅辯稱：伊前四次吹氣均未顯示測量值，
    迄第五次經員警告知達前述數值後，伊要求因前四次均無數值顯示，希望讓伊再
    吹氣測量一次，卻經員警拒絕，且開立舉發單之警員與實施酒測者非同一人，係
    幫忙作業績云云。經查，異議人既坦承前揭呼氣酒測值係對其本人施測所得，並
    有當時測量之確認單、酒測單各一份附卷可稽，已可見異議人在前揭時地騎乘機
    車時，有飲用酒類飲料且經測試檢定該酒精濃度已超過規定標準之情形，至於異
    議人前四次呼氣未經顯示測量值，要屬異議人前四次受測時呼氣方式是否符合測
    量所需之問題，其另謂舉發員警不令其再次受測者，亦不足認前述酒測值達０‧
    五一ＭＧ／Ｌ者並非正確，而實施酒測之員警與填載舉發單之警員為何人一事，
    亦屬員警間執行勤務之分工問題，異議人異議意旨所指情由，實與其有前述違規
    行為一節無涉。
四、因之，異議人既有於右揭時地酒後騎乘前揭車號機車，且經測試檢定之酒精濃度
    已超過規定標準之違規行為，其在應到案日期內向原處分機關提出申訴，原處分
    機關依道路交通管理處罰條例第三十五條第一項第一款及違反道路交通管理事件
    統一裁罰基準表之規定，裁處異議人罰鍰三萬元，並吊扣駕駛執照一年，核無違
    誤，本件異議人之異議為無理由，自應將其異議駁回。
據上論斷，應依道路交通案件處理辦法第十九條，裁定如主文。
中　　　華　　　民　　　國　　九十三　　年　　　五　　　月　　 十七 　　日
                                      臺灣臺北地方法院交通法庭
                                          法　官  林麗真
右正本證明與原本無異
如不服本裁定應於送達後五日內向本院提出抗告狀
                                          書記官  張汝琪
中　　　華　　　民　　　國　　九十三　　年　　　五　　　月　　 十九　　 日
